# 请教陈版，成本核算时，能够根据存货性质同时采用 2 种及以上的发出计价方法吗？

提问人：Manson_Luci 时间：2016-08-29 14:43:45
采用个别定制的产品和批量同型号生产的产品所领用的不同材料本身就适用于不同的发出加价方法，还有ABC管理模式下的也可能用到不同的计价方法，实务之中是有的，会计上应该问题不大，税上也没见到有因此调整应纳税所得额的... 等陈版高见

回答人：chenyiwei
基本赞同此观点。对类型和特点不同的存货可以分别采用不同的发出计价方法，但前提是同一类存货的发出计价方法必须保持一贯性，不得随意变更。